# 请问陈版，外币账户期末折算，一定要用人民银行的汇率么

提问人：graceonesnai 时间：2014-01-18 21:31:21
客户是用的集团汇率，需要出审计调整么？ 可否会计政策就披露为使用集团汇率而不是人民银行汇率？ 谢谢

回答人：chenyiwei
如果该集团汇率是采用系统、合理的方法确定的，且与国家外汇管理局公布的年末中间价较为接近，两者差异对报表整体的影响低于重要性水平的，则也可接受此做法而不再建议进一步的审计调整。此时应在附注中披露期末折算汇率的确定方法信息。